Profesional en matemáticas con facilidad y disposición para el aprendizaje.

Tengo más de dos años de experiencia en programación orientada a objetos (con .NET) y análisis de datos (con Python).

Estoy interesado en el desarrollo de software, la investigación científica y la enseñanza matemática, así como el diseño digital y la ilustración.

Experiencia Profesional

O Coordinador de Desarrollo

Septiembre 2023 - Actualmente

Finanzas y Actuaría (Finac S.A.S), Bogotá D.C., Colombia.

Líder del equipo de desarrollo para el área de soporte y mantenimiento.

Developer II (Desarrollador .NET Senior)

Agosto 2023 - Sentiembre 2023

Sii Group Colombia (en el proyecto Thales), Bogotá D.C., Colombia.

Encargado de analizar, diseñar e implementar nuevas funciones para aplicaciones, así como de mantener o mejorar las existentes, enfocado en la optimización, la seguridad y la promoción de buenas prácticas de desarrollo.

Profesional II de Desarrollo - Productos de Software

Enero 2023 - Agosto 2023

Finanzas y Actuaría (Finac S.A.S), Bogotá D.C., Colombia.

Además de las tareas de desarrollo, estoy a cargo de monitorear las actividades realizadas por los miembros del equipo y planificar y administrar los recursos del equipo de manera efectiva.

Analista de Desarrollo

Noviembre 2020 - Diciembre 2022

Finanzas y Actuaría (Finac S.A.S), Bogotá D.C., Colombia.

Análisis, estimación, diseño e implementación de soluciones de desarrollo de software (Winforms y ASP.NET) para las aplicaciones de la compañía, haciendo uso de tecnologías .NET, (C#, F#, VB), SQL Server, Servicios SOAP (WCF), WPF, API Rest, DevExpress, etc.

Coordinador grupo de monitores Sergistas

Junio 2018 - Enero 2020

Universidad Sergio Arboleda, Bogotá D.C., Colombia.

Proceso de selección de nuevos candidatos, evaluación y análisis estadístico semestral del desempeño de los monitores, gestión de procesos administrativos y logísticos.

Docente educación continuada: Programa de talentos matemáticos

Marzo 2019 - Mayo 2019

Universidad Sergio Arboleda, Bogotá D.C., Colombia.

Cursos para estudiantes con altas capacidades para las matemáticas y la tecnología.

Voluntario

Febrero 2019 - Noviembre 2020

Fundación HAIKO, Bogotá D.C., Colombia.

Acompañamiento docente en cursos de Matemáticas discretas y Pensamiento computacional.

Educación

Pregrado en Matemáticas

Enero 2014 - Mayo 2020

Universidad Sergio Arboleda , Bogotá D.C., Colombia.

Tesis (honorífica): Characterizing Dual Graphs Associated to Triangulations of the Caracol Flow Polytope.

Otros Cursos de Certificación

- HTML, JavaScript and Services, ITTalent, Bogotá D.C., Colombia. Agosto 2022.
- UI/UX Cetification Course, Programming Hub, Online. Noviembre 2021.
- Python 3 Cetification Course, Programming Hub, Online. Agosto 2020.
- Python Advanced Cetification Course, Programming Hub, Online. Agosto 2020.
- Python Cetification Course, Programming Hub, Online. Agosto 2020.
- Learn Python & Ethical hacking from scratch, *Udemy, Online.* Febrero 2020.

Publicaciones

A unifying framework for the v-Tamari lattice and principal order ideals in Young's lattice

Publicado: Junio 2023

Revista Combinatorica, Springer.

On Framed Triangulations of Flow Polytopes, the v-Tamari Lattice and Young's Lattice

Versión final: Abril 202

Bar Ilan University, Ramat Gan, Israel.

Séminaire Lotharingien de Combinatoire, Memorias FPSAC 2021, Art. 42, 12 pp.

Actividades y eventos

Maratón Regional de Programación (South America North) ICPC

Noviembre 2019 Competidor, Politécnico Grancolombiano

XXII Congreso Colombiano de Matemáticas

Junio 2019 Ponente, Universidad del Cauca, Popayán

Póster: Flow polytopes and triangulations of the Caracol polytope.

Cube Challenge Sergista

Septiembre 2018, Abril 2019 Organizador, Universidad Sergio Arboleda

Habilidades

 LIDERAZGO
 85%
 C#
 90%
 SQL
 75%

 RESOLUCIÓN DE PROBLEMAS
 90%
 PYTHON
 80%
 F#
 70%